# 求助陈版，限售股处置账务处理。

提问人：beifeng08 时间：2020-04-30 21:33:05
陈版，您好。
请教您一个问题。
A公司是集团母公司，B和C都是集团子公司，C为上市公司，B公司通过协议受让方式，受让A公司其他控股子公司持有的C公司一部分股权，作为可供出售金融资产核算，已过限售期。请问B公司如果通过二级市出售持有的C公司股权，在B公司个体报表中是否可以确认为投资收益，如果不能确认投资收益，差价进入哪个科目？在A公司合并报表层面是否明确不能确认投资？
谢谢！

回答人：chenyiwei
B的个别报表层面按可供出售金融资产处置处理，可以确认投资处置损益（含将前期累积的其他综合收益转入投资收益）。
在A的合并报表层面，对于处置到合并范围之外的部分，属于在不丧失控制权的前提下部分处置子公司股权，应按权益性交易原则处理（合并报表准则第四十九条），不能确认损益。